【裁判字號】    94,交簡上,25
【裁判日期】    950407
【裁判案由】    公共危險
【裁判全文】
臺灣屏東地方法院刑事判決            94年度交簡上字第25號
上  訴  人  臺灣屏東地方法院檢察官
被      告  甲○○
上列被告因公共危險案件，上訴人不服本院刑事庭94年度簡字第
132 號），中華民國94年3 月7 日刑事簡易判決（檢察官聲請簡
易判決處刑案號：台灣屏東地方法院檢察署94年度速偵字第14號
）提起上訴，本院判決如下：
    主  文
原判決撤銷。
甲○○服用酒類，不能安全駕駛動力交通工具而駕駛，處有期徒
刑伍月，如易科罰金，以佰元折算壹日。
    事  實
一、甲○○於民國94年1 月27日下午3 時許，在高雄縣六龜鄉大
    津橋某處，飲用啤酒後，因酒醉已達不能安全駕駛動力交通
    工具之程度，仍駕駛車牌號碼VP-1806 號自小客車，沿屏東
    縣高樹鄉台27線由北向南行駛，而於同日下午5 時25分許，
    行經屏東縣高樹鄉台27線32公里處時，其飲用酒類後吐氣所
    含酒精濃度達每公升0.58毫克，仍駕駛上揭小客車在道路上
    行駛，適劉慶水駕駛車牌號碼PLQ-657號重機車，沿建興路
    自東朝西行駛而至，並停在興中路北上車道接近中央分向限
    制線，詎甲○○竟跨越分向限制線，撞上劉慶水之重機車，
    導致機車右側車身嚴重毀損，劉慶水則因車禍所致顱內出血
    、頸椎、腰椎及骨盤骨折送醫急救，經警以酒精測試器測得
    葉建宏吐氣中酒精濃度達每公升0.58毫克。劉慶水經送醫急
    救後，於同年月29日11時許，因顱內出血不治死亡。
二、案經屏東縣警察局里港分局報告臺灣屏東地方法院檢察署檢
    察官偵查聲請簡易判決處刑。
    理  由
一、前揭犯罪事實，業據被告甲○○於警察局詢問時及偵查中均
    自白明確，並有屏東縣警察局道路交通事故當事人酒精測定
    紀錄表、刑法第185 條之3 觀察紀錄表、道路交通事故現場
    圖、道路交通事故調查報告表，屏東縣警察局舉發違反道路
    交通管理事件通知單、照片數幀在卷可證，是依上開卷附之
    各項文書、證物等補強證據已足資擔保被告所為之上開任意
    性自白之真實性，按據刑事訴訟法第156 條之規定，自得據
    被告前開任意性自白及各該補強證據，採信被告任意、真實
    之自白，認本件事證明確。
二、按人之呼氣酒精濃度每公升達0.55毫克時，平衡感與判斷力
    障礙度增高，會有精神錯亂，平衡感受損等現象，其肇事率
    為正常人之10倍，被告酒後駕車經測得其吐氣酒精濃度，已
    達每公升0.58毫克，有酒精濃度測定值1 紙在卷可參，且被
    告於查獲過程，有嘔吐之情事，亦有刑法第185 條之3 案件
    測試觀察紀錄表1 紙附卷可憑，足認被告確因酒醉而致使駕
    駛判斷力欠佳，已達無法正常且安全駕駛動力交通工具之程
    度，是被告上揭服用酒類不能安全駕駛動力交通工具而駕駛
    之犯行，應堪認定。
三、核被告所為，係犯刑法第185 條之3 之服用酒類，不能安全
    駕駛動力交通工具而駕駛罪。
四、原審論處被告罪刑，固非無見，惟查：刑事審判旨在實現刑
    罰權分配的正義，故法院對有罪被告之科刑，應符合罪刑相
    當之原則，使輕重得宜，罰當其罪，以契合社會之法律感情
    。酒醉駕車釀成重大傷亡事故，致被害人家庭破碎，造成無
    法彌補的傷痛，惡性非輕，本件被告酒後吐氣酒精濃度，已
    達每公升0.58毫克，駕駛判斷力欠佳，已達無法正常且安全
    駕駛動力交通工具之程度，仍駕駛動力交通工具肇事致人死
    亡，其過失情節重大，惡性非輕，原審量處拘役45日，並諭
    知易科罰金之折算標準，顯然過輕，亦有未當。檢察官上訴
    意旨，指摘原判決量刑過輕，為有理由，且原判決亦有可議
    ，自應由本院撤銷改判。茲審酌被告酒醉駕駛判斷力欠佳，
    已達無法正常且安全駕駛動力交通工具之程度，仍駕駛小客
    車，罔顧其他用路人安全，又駛入來車道撞擊被害人，造成
    被害人死亡之無法彌補之損害，其過失情節重大，且至今仍
    未與被害人家屬達成民事和解，犯罪後態度不佳等一切情狀
    ，量處如主文第2 項所示之刑，並諭知易科罰金之折算標準
    。
五、被告經合法傳喚，無正當之理由不到庭者，爰不待其陳述，
    逕行判決。
據上論斷，依刑事訴訟法第455 條之1 第3 項、第369 條第1 項
前段、第364 條、第371 條、第299 條第1 項前段，刑法第185
條之3 、第41條第1 項前段，罰金罰鍰提高標準條例第2 條，判
決如主文。
中    華    民    國    95    年    4     月    7     日
                       交通法庭 審判長  法  官  羅森德
                                        法  官  蘇碧珠
                                        法  官  陳松檀
右正本證明與原本無異。
不得上訴。
中    華    民    國    95    年    4     月    12    日
                                        書記官  滕一珍


司法院資訊處製作；財團法人民間司法改革基金會備份。
